【裁判字號】    89,上易,2074
【裁判日期】    891230
【裁判案由】    賭博
【裁判全文】
臺灣高等法院高雄分院刑事判決          八十九年度上易字第二七四號
    上訴人
    即被告  甲○○
右上訴人因賭博案件，不服臺灣屏東地方法院八十九年度易字第一二四二號中華民國
八十九年九月二十八日第一審判決（起訴案號：臺灣屏東地方法院檢察署八十九年度
偵字第四八四五號），提起上訴（併辦案號：同署八十九年度偵字第六四九一號），
本院判決如左：
      主      文
原判決關於甲○○部分撤銷。
甲○○共同連續意圖營利，聚眾賭博，累犯，處有期徒刑壹年貳月，傳真機陸台，錄
音機壹台，計算機伍台，錄音帶壹卷，六合彩簽單壹卷又拾壹張，倍數表壹卷，六合
彩手冊壹本，帳單壹張；均沒收。
      事      實
一、甲○○於民國（下同）八十七年間，犯賭博罪，經台灣屏東地方法院判處有期徒
    刑五月，於八十八年四月二十一日執行完畢，仍不思悔改，復與其妻許美香（已
    判處罪刑確定）共同基於營利之概括犯意，自八十九年三月間某日起，至同年八
    月二十二日十八時四十五分許止，連續提供屏東縣內埔鄉○○路二十四號五樓之
    公眾得出入之場所，並以每期新台幣（下同）一千元之工資，僱用有犯意聯絡之
    陳淑真（已判處罪刑確定），負責接聽電話，並核算牌支等工作，共同經營俗稱
    六合彩賭博，聚集不特定多數人在該處簽賭下注，簽賭方式為核對香港政府發行
    每星期二、四、六日開獎之六合彩中獎號碼或重新編組後之號碼以賭博財物，共
    分為港號二星、三星、四星及台式組仔、特仔尾等情形，每支賭資為二星七十五
    元、三星六十五元、四星六十元、台式組仔六十五元、特仔尾七十元，簽中者，
    二星可得五千三百元、三星可得五萬三千元、四星可得七十萬元，台式組仔可得
    十倍至三十倍、特仔尾可得三萬元至十二萬元不等之彩金，未中者，則該賭資歸
    甲○○與許美香所有。嗣於八十九年八月二十二日十八時四十五分許，為警於前
    揭處所查獲，並扣得許美香所有供犯罪所用之傳真機五台、錄音機一台、錄音帶
    一卷、計算機四台、六合彩簽單一卷、倍數表一卷。甲○○經警方移送檢察官偵
    訊，檢察官諭知具保釋回後，又賡續前開犯意，仍以上述方式，經營六合彩賭博
    ，並與擔任「柱仔」之莊麗霞基於犯意聯絡，由莊麗霞收取簽賭者簽賭之牌支
    ，交與甲○○與簽賭者賭博財物，莊麗霞則每支牌抽取十元之不法利益。嗣於八
    十九年九月二十六日下午五時許，為警在莊麗霞之屏東縣潮州鎮○○路一三五號
    住處查獲，並扣得莊麗霞所有供六合彩賭博所用之傳真機一台、計算機一台、六
    合彩手冊一本、簽單十一張、帳單一張。
三、案由屏東縣警察局、潮州分局移請台灣屏東地方法院檢察署檢察官偵查起訴及移
    請併案審理。
      理      由
一、訊據上訴人即被告甲○○否認有經營六合彩賭博犯行，辯稱：六合彩賭博是伊太
    太許美香經營的，伊未參予，伊以前被查獲後，即未再經營六合彩賭博，莊麗霞
    是刑事組的人要她交代一個人的名字，她才說是伊是組頭，其證言不實云云。
二、惟查，被告於八十九年八月二十二日為警查獲後，於警訊及原審偵審中，均坦承
    自八十九年五月初開始，有與其妻許美香經營六合彩賭博，共同被告許美香亦供
    認有經營六合彩賭博情事。此部分復有當場查獲供六合彩賭博所用之傳真機五台
    、錄音機一台、錄音帶一卷、計算機四台、六合彩簽單一卷、倍數表一卷等扣案
    可佐，足認被告之上開自白與事實相符。另警方於八十九年九月二十六日在莊麗
    霞住處，查獲莊麗霞經營六合彩賭博，莊麗霞於警訊及檢察官初訊時，均供證所
    收牌支，係交與住在竹田之甲○○。莊麗霞如非收牌支交與被告，儘可供出實際
    收牌支之人，要無憑空誣指被告之理。莊麗霞非但於警訊指認被告，於檢察官初
    訊時，亦為相同之供述，是被告指稱莊麗霞為刑警所逼，尚非可採。莊麗霞部分
    ，復有六合彩賭博所用之六合彩簽單十一張、六合彩手冊一本、計算機一台、傳
    真機一台、帳單一張等扣案足憑。至莊麗霞於檢察官第二次偵訊時所供「不知道
    組頭是否甲○○」云云，無非護被告之詞，不足憑信。綜上所，本案事證已
    臻明確，被告所辯，顯係卸責之詞，殊無足採，其犯行洵堪認定。
三、查屏東縣內埔鄉○○路二十四號五樓，已經被告甲○○提供不特定之多數人出入
    簽賭，自屬公眾得出入之場所，核被告意圖營利提供場所聚眾賭博，係犯刑法第
    二百六十八條之供給賭場及聚眾賭博罪；又被告就前述方式兼與其他簽賭者，同
    在公眾得出入之場所賭博財物，係犯刑法第二百六十六條第一項前段之賭博罪；
    被告等前後供給賭場、聚眾賭博及普通賭博犯行，均係反覆實施而犯同一之罪名
    ，顯係各基於一概括犯意，均應論以連續犯，分別以一罪論，並加重其刑。被告
    等所犯圖利供給賭場、圖利聚眾賭博及普通賭博三罪，係基於一個賭博犯意之決
    定，達成其同一犯罪之各個舉動，應屬法律概念之一行為，其一行為觸犯上開三
    罪名，為想像競合犯，應依刑法第五十五條規定從一重之圖利聚眾賭博罪處斷；
    被告就前述犯行，分別與許美香、陳淑真及莊麗霞間，有犯意連絡及行為分擔，
    均為共同正犯；再被告甲○○前因賭博案件，已經臺灣屏東地方法院判處有期徒
    刑五月，於八十八年四月二十一日執行完畢，有台灣高等法院被告全國前案查註
    紀錄表附卷為憑，於五年內再犯有期徒刑之賭博罪，應依累犯規定加重其刑，並
    遞加重之。又被告於八十九年三月間某日起至同年七月三日，及八十九年八月二
    十三日起至同年九月二十六日止之行為，雖未經檢察官起訴，因與起訴部分，有
    連續犯之裁判上一罪關係，為起訴效力所及，自應併予審理。
四、原審論處被告罪刑，固無不合，惟未及就上開為起訴效力所及之部分一併審理，
    尚有未洽。被告上訴意旨執前詞否認犯罪，指摘原判決不當，雖無理由，但原判
    決既有可議，自應將之撤銷改判。爰審酌被告有賭博前科，猶再犯聚眾賭博罪，
    且於被查獲起訴後，仍繼續經營六合彩賭博，顯無悔悟之心，及犯罪後坦承部分
    犯行之態度等一切情狀，量處如主文之刑。扣押之傳真機五台、錄音機一台、錄
    音帶一卷、計算機四台、六合彩簽單一卷、倍數表一卷等物，係共同被告許美香
    所有（為許美香陳明），供共同犯罪所用之物，另傳真機一台、計算機一台、六
    合彩手冊一本、簽單十一張及帳單一張，係共同被告莊麗霞所有（為莊麗霞供明
    ），供共同犯罪所用之物；均依法宣告沒收。
五、又查，本件雖係被告上訴，但因原審判決適用法條不當，而經本院撤銷，依刑事
    訴訟法第三百七十條但書規定，自得諭知較重於原審判決之刑，併予明。
據上論斷，應依刑事訴訟法第三百六十九條第一項前段、第三百六十四條、第二百九
十九條第一項前段、第三百七十條但書、刑法第二十八條、第五十六條、第二百六十
六條第一項前段、第二百六十八條、第五十五條、第四十七條、第三十八條第一項第
二款，罰金罰鍰提高標準條例第一條前段，判決如主文。
本案經檢察官張其主到庭執行職務。
中    華    民    國      八十九      年     十二      月     三十      日
                              臺灣高等法院高雄分院刑事第五庭
                                  審判長法官  吳水木
                            法官  陳朱貴
                                        法官  洪慶鐘
右正本證明與原本無異。
不得上訴。
                                      書記官  陳金卿
中    華    民    國      九十      年       一       月      二        日
附錄：本判決論罪科刑法條：
刑法第二百六十八條
意圖營利，供給賭博場所或聚眾賭博者，處三年以下有期徒刑，得併科三千元以下罰
金。
                                                                        Ｆ


司法院資訊處製作；財團法人民間司法改革基金會備份。
